【裁判字號】    98,訴,763
【裁判日期】    980902
【裁判案由】    違反毒品危害防制條例
【裁判全文】
臺灣臺南地方法院刑事判決               98年度訴字第763號
公  訴  人  臺灣臺南地方法院檢察署檢察官
被      告  甲○○
選任辯護人  賴鴻鳴律師
            粘怡華律師
            黃俊達律師
上列被告因違反毒品危害防制條例案件，經檢察官提起公訴（98
年度偵字第5714號），本院判決如下：
    主  文
甲○○販賣第一級毒品，處有期徒刑拾伍年。SAMSUNG牌行動電
話壹支（門號：0000000000）沒收。販賣毒品所得新臺幣拾捌萬
元沒收，如全部或一部無法沒收時，以其財產抵償之。
    事  實
一、甲○○明知海洛因係屬毒品危害防制條例第2條第2項第1款
    所列管之第一級毒品，非經許可，不得持有、販賣，竟基於
    販賣第一級毒品海洛因牟利之犯意，以行動電話0000000000
    門號作為聯絡毒品交易之工具，於附表所示之時間、地點，
    多次販賣第一級毒品海洛因予附表所示乙○○、沈榮宗。嗣
    警經實施通訊監察後，持臺灣臺南地方法院核發之搜索票，
    在甲○○之住處甲○○所有供扣得販賣毒品使用之00000000
    00門號行動電話1支，始查獲上情。
二、案經臺南縣警察局麻豆分局報請臺灣臺南地方法院檢察署檢
    察官偵查起訴。
    理  由
一、證人乙○○、沈榮宗於警詢及偵查中之陳述，雖屬審判外之
    陳述，惟被告及其辯護人於言詞辯論終結前，就其證據能力
    均不爭執，依刑事訴訟法第159條之5第2項之規定，本院認
    為得採為認定犯罪事實之證據。
二、被告甲○○坦承上開犯行，核與乙○○、沈榮宗於警詢、偵
    查中所述內容相合，並有通訊監察內容摘要譯文在卷可按，
    復有在被告住處扣得販賣毒品使用之0000000000門號行動電
    話1支扣案可憑，事證明確，被告犯行，實可認定。
三、核被告甲○○所為，係犯毒品危害防制條例第4條第1項之販
    賣第一級毒品罪。按94年2月2日修正公布、95年7月1日施行
    之刑法，業已刪除第56條所定連續犯之規定，而基於概括犯
    意連續多次販賣毒品之行為，於刑法修正刪除連續犯規定前
    ，雖均依連續犯論以一罪，惟參諸刑法第56條修正理由之說
    明，認對繼續犯同一罪名之罪者，均適用連續犯之規定論處
    ，不無鼓勵犯罪之嫌，亦使國家刑罰權之行使發生不合理之
    現象，乃基於連續犯原為數罪之本質及刑罰公平原則之考量
    ，刪除有關連續犯之規定，即係將本應各自獨立評價之數罪
    ，回歸本來應賦予複數法律效果之原貌；而所謂集合犯係指
    立法者所制定之犯罪構成要件中，本就預定有數個同種類之
    行為將反覆、延續實行之犯罪行為態樣而言，始將於密接之
    時、地各自實現犯罪構成要件之多數行為，解釋為集合犯，
    而論以一罪，如具有職業性、營業性或收集性等重複性質之
    犯罪屬之。毒品危害防制條例第4條所定之販賣毒品罪，依
    最高法院之前之判例認為出於販賣意圖，販入或賣出有一於
    此即該當販賣毒品罪名，故可認為行為人販入毒品後復行賣
    出者，為二個舉動之接續實行，僅成立一個販賣既遂罪。惟
    除原供自己施用，販入少量之毒品，在吸毒同夥央求下，始
    起意出售之情形，可認為行為人每一次之販毒行為均係單獨
    起意應按次論科外，如販毒者，基於販毒營利之意圖，購入
    數量不少之整批毒品，依社會通念及一般人之認識，實可預
    見該販毒者將反覆出售其購入之該批毒品與不特定之吸毒者
    謀利，至全數賣完為止。此種情形，該販毒者，出於其預定
    之一個販毒故意，在時、空密集之情形下，反覆多次販賣毒
    品之行為，非無營業犯之重複性質，依前揭說明，應論以集
    合犯實質上一罪。本件被告多次販賣第一級毒品海洛因與乙
    ○○、沈榮宗之行為，係由甲○○一次購入數量較多之海洛
    因，再分次出售與乙○○、沈榮宗，其多次販賣第一級毒品
    行為，依前揭理論應論以集合犯實質上一罪，較合於一般生
    活通念及學理上對集合犯之理解。被告販賣第一級毒品與沈
    榮宗部分，雖未經起訴，惟與原起訴部分有集合犯實質上一
    罪關係，本院自得併予審理。再被告販賣第一級毒品雖次數
    不少，惟對象僅乙○○、沈榮宗二人，對社會之危害，尚非
    大毒梟可比，如處以法定最低刑度無期徒刑，猶嫌過重，客
    觀上足以引起一般之同情，爰依刑法第59條減輕其刑。審酌
    被告販賣第一級毒品之數量、次數、對象、所得金額，及其
    事後於審理中坦承犯行，已知悔悟等一切情狀，量處如主文
    示之刑。被告販賣第一級毒品所得新臺幣拾捌萬元，依同法
    第19條第1項規定宣告沒收，如全部或一部不能沒收時，以
    其財產抵償之。扣案之SAMSUNG牌0000000000門號行動電話
    為被告所有供本件販賣第一級毒品犯罪所用之物，依同條項
    規定，宣告沒收之。
據上論斷，應依刑事訴訟法第299條第1項前段、毒品危害防制條
例第4條第1項前段、第19條第1項、刑法第11條、第59條判決如
主文。
本案經檢察官黃信勇到庭執行職務
中    華    民    國    98    年    9     月    2     日
            刑事第三庭    審判長法  官  鄭文祺
                                法  官  陳欽賢
                                法  官  陳振謙
以上正本證明與原本無異。
如不服本判決應於收受本判決後10日內向本院提出上訴書狀，並
應敘述具體理由。其未敘述上訴理由者，應於上訴期間屆滿後20
日內向本院補提理由書狀（均須按他造當事人之人數附繕本）「
切勿逕送上級法院」。
                                書記官  黃雅雲
中    華    民    國    98    年    9     月    2     日
附表：
┌──┬─────┬──────┬────┬───────┐
│編號│ 交易時間 │  交易地點  │販賣對象│販賣次數及價格│
│    │          │            │        │  （新臺幣）  │
├──┼─────┼──────┼────┼───────┤
│01  │97年9月30 │臺南縣佳里鎮│乙○○  │甲○○以18000 │
│    │日11時許  │子龍派出所對│        │元之價格，販售│
│    │          │面之冰店前  │        │海洛因1包     │
├──┼─────┼──────┼────┼───────┤
│02  │97年10月7 │臺南縣佳里鎮│乙○○  │甲○○以7000元│
│    │日15時許  │子龍派出所對│        │之價格，販售海│
│    │          │面之冰店前  │        │洛因1包       │
├──┼─────┼──────┼────┼───────┤
│03  │97年10月9 │臺南縣佳里鎮│乙○○  │甲○○以10000 │
│    │日21時許  │子龍派出所對│        │元之價格，販售│
│    │          │面之冰店前  │        │海洛因1包     │
├──┼─────┼──────┼────┼───────┤
│04  │97年10月12│臺南縣佳里鎮│乙○○  │甲○○以6000元│
│    │日12時許  │子龍派出所對│        │之價格，販售海│
│    │          │面之冰店前  │        │洛因1包       │
├──┼─────┼──────┼────┼───────┤
│05  │97年10月13│臺南縣佳里鎮│乙○○  │甲○○以10000 │
│    │日17時許  │子龍派出所對│        │元之價格，販售│
│    │          │面之冰店前  │        │海洛因1包     │
├──┼─────┼──────┼────┼───────┤
│06  │97年10月14│臺南縣佳里鎮│乙○○  │甲○○以10000 │
│    │日16時許  │子龍派出所對│        │元之價格，販售│
│    │          │面之冰店前  │        │海洛因1包     │
├──┼─────┼──────┼────┼───────┤
│07  │97年10月21│臺南縣佳里鎮│乙○○  │甲○○以12000 │
│    │日8時許   │子龍派出所對│        │元之價格，販售│
│    │          │面之冰店前  │        │海洛因1包     │
├──┼─────┼──────┼────┼───────┤
│08  │97年10月28│臺南縣佳里鎮│乙○○  │甲○○以5000元│
│    │日13時許  │子龍派出所對│        │之價格，販售海│
│    │          │面之冰店前  │        │洛因1包       │
├──┼─────┼──────┼────┼───────┤
│09  │97年10月30│臺南縣佳里鎮│乙○○  │甲○○以18000 │
│    │日17時許  │子龍派出所對│        │元之價格，販售│
│    │          │面之冰店前  │        │海洛因1包，因 │
│    │          │            │        │乙○○只有1100│
│    │          │            │        │0元，先積欠   │
│    │          │            │        │7000元，故實得│
│    │          │            │        │11000元       │
├──┼─────┼──────┼────┼───────┤
│10  │97年11月1 │臺南縣佳里鎮│乙○○  │甲○○以9000元│
│    │日12時許  │子龍派出所對│        │之價格，販售海│
│    │          │面之冰店前  │        │洛因1包       │
├──┼─────┼──────┼────┼───────┤
│11  │97年11月1 │臺南縣佳里鎮│乙○○  │甲○○以9000元│
│    │日18時許  │子龍派出所對│        │之價格，販售海│
│    │          │面之冰店前  │        │洛因1包       │
├──┼─────┼──────┼────┼───────┤
│12  │97年11月8 │臺南縣佳里鎮│乙○○  │甲○○以9000元│
│    │日23時許  │子龍派出所對│        │之價格，販售海│
│    │          │面之冰店前  │        │洛因1包       │
├──┼─────┼──────┼────┼───────┤
│13  │97年11月9 │臺南縣佳里鎮│乙○○  │甲○○以9000元│
│    │日22時許  │子龍派出所對│        │之價格，販售海│
│    │          │面之冰店前  │        │洛因1包       │
├──┼─────┼──────┼────┼───────┤
│14  │97年12月10│乙○○之丈人│乙○○  │甲○○以18000 │
│    │日15時許  │位於臺南縣佳│        │元之價格，販售│
│    │          │里鎮子龍里住│        │海洛因1包     │
│    │          │處附近之路旁│        │              │
├──┼─────┼──────┼────┼───────┤
│15  │98年1月18 │甲○○位於臺│乙○○  │甲○○以9000元│
│    │日9時許   │南縣佳里鎮子│        │之價格（此次收│
│    │          │良里111號之 │        │受消費券），販│
│    │          │住處        │        │售海洛因1包   │
├──┼─────┼──────┼────┼───────┤
│16  │98年1月19 │乙○○之丈人│乙○○  │甲○○以9000元│
│    │日12時許  │位於臺南縣佳│        │之價格，販售海│
│    │          │里鎮子龍里住│        │洛因1包       │
│    │          │處附近之路旁│        │              │
├──┼─────┼──────┼────┼───────┤
│17  │98年1月20 │甲○○位於臺│乙○○  │甲○○以9000元│
│    │日14時許  │南縣佳里鎮子│        │之價格，販售海│
│    │          │良里111號之 │        │洛因1包       │
│    │          │住處        │        │              │
├──┼─────┼──────┼────┼───────┤
│18  │98年1月20 │臺南縣佳里鎮│沈榮宗  │甲○○以5000元│
│    │日12時許  │子龍里子良廟│        │之價格，販售海│
│    │          │111號（康國 │        │洛因1包       │
│    │          │輝之住處內）│        │              │
├──┼─────┼──────┼────┼───────┤
│19  │98年1月24 │臺南縣佳里鎮│沈榮宗  │甲○○以5000元│
│    │日14時許  │子龍里子良廟│        │之價格，販售海│
│    │          │111號（康國 │        │洛因1包       │
│    │          │輝之住處內）│        │              │
└──┴─────┴──────┴────┴───────┘
附錄法條：
毒品危害防制條例第4條第1項
製造、運輸、販賣第一級毒品者，處死刑或無期徒刑；處無期徒
刑者，得併科新台幣一千萬元以下罰金。


司法院資訊處製作；財團法人民間司法改革基金會備份。
